臺灣高等法院刑事裁定
110年度抗字第1236號
抗  告  人  許春風


上列抗告人即聲請人因聲請撤銷檢察官處分案件，不服臺灣臺北
地方法院110年度聲字第1228號中華民國110年7月26日裁定，提
起抗告，本院裁定如下：
    主  文
抗告駁回。                                             
    理  由
一、原裁定意旨略以：抗告人即聲請人許春風（下稱抗告人）前
    不服臺灣臺北地方檢察署檢察官就該署110年度他字第3319
    號案件，於民國110年4月22日所為簽准結案之處分，向原審
    法院聲請撤銷原處分，經原審法院於110年7月12日以110年
    度聲字第1228號裁定駁回。抗告人就該駁回裁定提起再抗告
    ，然該裁定屬法律規定不得抗告之案件，原審法院以抗告人
    對於不得抗告之裁定提起抗告，為法律上所不應准許，且無
    從補正，而予以駁回。至抗告意旨雖記載為「再抗告」，然
    對於上開結論並不生影響等語。
二、抗告意旨如附件「刑事再抗告狀⑵」所載。
三、按法院就刑事訴訟法第416條之聲請所為裁定，不得抗告。
    但對於其就撤銷罰鍰之聲請而為者，得提起抗告；原審法院
    認為抗告不合法律上之程式或法律上不應准許，或其抗告權
    已經喪失者，應以裁定駁回之，同法第418條第1項、第408
    條第1項前段分別定有明文。又抗告法院認為抗告有第408條
    第1項前段之情形者，應以裁定駁回之，刑事訴訟法第411條
    前段亦有明文。　
四、司法實務運作上，就所受理當事人或其相關人員的請求、聲
    明或聲請案，概不受其所用詞文拘束，亦即仍應尋繹其意涵
    ，探求真意，而後依法律規定適切處理（最高法院105年度
    台抗字第408號裁定意旨參照）。而「抗告」係指抗告權人
    不服「原審法院」尚未確定之裁定，請求上級法院以裁定撤
    銷或變更原裁定之救濟方法；「再抗告」則係不服「抗告法
    院」對於抗告所為未確定之裁定，再向其上級法院請求撤銷
    或變更之救濟方法。故「再抗告」係不服「抗告法院」對於
    抗告所為未確定之裁定，再向其上級法院請求撤銷或變更之
    救濟方法，是對於原審法院之裁定，並不生再抗告之問題。
    查抗告人向本院提出書狀，雖載明係「刑事再抗告狀⑵」，
    然係不服原審法院110年7月26日所為110年度聲字1228號裁
    定，應認實係提出「抗告」之意，合先敘明。
五、經查：　　　　　　
  ㈠抗告人前因不服臺灣臺北地方檢察署檢察官就該署110年度他
    字第3319號案件所為簽准結案之處分，向原審法院聲請撤銷
    該處分，經原審法院以檢察官所為簽結處分並非得提起準抗
    告之客體，於110年7月12日以110年度聲字第1228號裁定駁
    回聲請。上開駁回裁定既非屬就撤銷罰鍰之聲請而為者，依
    刑事訴訟法依同法第418條第1項規定，即屬不得抗告，抗告
    人仍提起抗告，其抗告為法律上所不應准許，原審因而於11
    0年7月26日裁定駁回其抗告，於法核無不合。是抗告人就原
    審駁回其抗告之裁定提起抗告，為無理由，應予駁回。
  ㈡至抗告人雖稱其係依刑事訴訟法第415條第1項但書第5款規定
    提起再抗告云云。然刑事訴訟法第415條第1項但書第5款規
    定，係對於同法第486條聲明疑義或異議之抗告裁定，得提
    起再抗告。而所謂聲明疑義係指對於有罪裁判之文義不明者
    提出聲明疑義；聲明異議則係指以檢察官執行之指揮不當者
    提出聲明異議。本件抗告均不在上述範疇，自無從依上開規
    定提起再抗告。是抗告人執此提起抗告，應無理由。
六、據上論斷，應依刑事訴訟法第411條前段，裁定如主文。
中　　華　　民　　國　　110 　年　　8 　　月　　16　　日
　　　　　　　　　刑事第二庭    審判長法　官  周盈文 
　　　　　　　　　　　　　　　　　    法　官  郭豫珍 
　　　　　　　　　　　　　　　　　    法　官  謝梨敏  
以上正本證明與原本無異。
不得再抗告。
                                      書記官  周彧亘
中　　華　　民　　國　　110 　年　　8 　　月　　17　　日